【裁判字號】    95,易,1434
【裁判日期】    970409
【裁判案由】    詐欺等
【裁判全文】
臺灣臺南地方法院刑事判決              95年度易字第1434號
公  訴  人  臺灣臺南地方法院檢察署檢察官
被      告  甲○○
選任辯護人  張仁懷律師
上列被告因詐欺等案件，經檢察官提起公訴（94年度偵字第
11963號、95年度偵字第10774號），被告就被訴犯罪事實為有罪
之陳述，本院合議庭裁定由受命法官獨任依簡式審判程序審理，
判決如下：
    主  文
甲○○共同連續意圖為自己不法之所有，以詐術使人將本人之物
交付，處有期徒刑柒月，減為有期徒刑月又拾伍日，如易科罰
金，以銀元佰元即新臺幣玖佰元折算壹日。扣案如附表二編號
1、5、14、15所示之物，均沒收。
    事  實
一、甲○○夥同真實姓名年籍不詳之綽號「小吳」、「小鍾」等
    不詳姓名之成年男子共組詐騙集團，共同基於意圖為自己不
    法所有之概括犯意聯絡，於民國（下同）94年9月間，陸續
    由不詳姓名之集團成員向王名欽（所犯幫助詐欺取財罪，業
    經台灣台中地方法院95年度易字第2893號判處有期徒刑5月
    ）、陳泰良、李旭岡、沃增亮（所犯幫助詐欺取財罪，業經
    台灣雲林地方法院96年度虎簡字第1號判處有期徒刑6月）等
    人，分別收購王名欽所有之大甲廟口郵局帳戶（局號：0000
    000、帳號：0000000）、陳泰良所有高雄大順郵局帳戶（局
    號：0000000、帳號：0000000）、李旭岡所有嘉義中山路郵
    局（局號：0000000、帳號：0000000）、沃增亮所有之田中
    郵局帳戶（局號：0000000、帳號：00000 00），供作所屬
    詐騙集團犯罪贓款匯進提出之用。嗣再由不詳姓名之集團成
    員分別於附表一所示時、地，分別向乙○○、丙○○施用如
    附表一所示詐術，致乙○○、丙○○陷於錯誤，分別於附表
    一所示時、地，以語音轉帳方式匯款至附表一所示各人頭帳
    戶內，嗣察覺有異，始知受騙。嗣甲○○依詐騙集團成員之
    指示，於94年9月27日12時30分許，在臺南市○○區○○路1
    段260號「水交社郵局」，持人頭帳戶陳泰良存摺欲臨櫃提
    款時，出示偽造之「賴志青」國民身分證供郵局人員查詢，
    惟經郵局人員發覺有異而報警查獲，並自甲○○所駕駛車號
    QO-5125號自小客車內扣得如附表二所示之物。
二、案經臺南市警察局第二分局報告臺灣臺南地方法院檢察署檢
    察官偵查起訴。
    理  由
一、本案被告甲○○所犯刑法第339條第1項詐欺取財罪與同法第
    216條、第212條行使偽造特種文書罪，並非死刑、無期徒刑
    或最輕本刑有期徒刑三年以上之罪，亦非高等法院管轄第一
    審案件，且被告就被訴事實為有罪之陳述，經告知被告簡式
    審判程序之旨，並聽取檢察官、被告之意見後，本院合議庭
    裁定進行簡式審判程序，是本案之證據調查，依刑事訴訟法
    第273條之2規定，不受同法第159條第1項、第161條之2、第
    161條之3、第163條之1及第164條至第170條規定之限制，合
    先說明。
二、訊之被告坦承於94年間加入上開詐欺集團，為該集團成員之
    一，伊雖未實際收購人頭帳戶，亦不知集團成員如何詐欺被
    害人乙○○、丙○○，然確受集團成員不詳姓名之綽號「小
    吳」交付牛皮紙袋一袋，內裝附表二所示扣案之物，並依「
    小吳」指示於94年9月27日12時30分許，至台南市○○路○
    段260號「水交社郵局」，臨櫃提領人頭帳戶即陳泰良高雄
    大順郵局帳戶內贓款等情。經查，被害人乙○○、丙○○於
    94年9月27日受詐欺集團成員施用詐術，陷於錯誤，分別以
    語音轉帳方式匯款至人頭帳戶，渠等受騙經過與匯款過程詳
    如附表一所示，並有附表一編號1、2所示各該證據可資佐證
    。次查，被告於94年9月27日12時30分許，至台南市○○路
    ○段260號「水交社郵局」，提出陳泰良高雄大順郵局存摺
    、印章及偽造之「賴志青」身分證，欲臨櫃提款時，為郵局
    人員報警當場查獲，扣得如附表二所示之物，其中附表二編
    號1所示「賴志青」身分證係屬偽造，並貼上被告照片等事
    實，均據被告供承無訛，且有台南市警察局第二分局94年9
    月27日搜索扣押筆錄與如附表二所示之物扣案可資佐證。從
    而，被告上開自白，核與事證相符，犯行堪以認定。
三、被告雖另辯稱：台灣高等法院台中分院96年度上易字第1574
    號確定判決已就被告與所屬詐欺集團成員共犯詐欺取財罪，
    判處被告有期徒刑三年確定，該集團成員自94年5、6月間起
    即著手收購人頭帳戶，於94年7月間招募被告為其成員，雖
    上開確定判決犯罪事實記載之犯罪時間係自95年9月以後，
    然所載犯罪時間僅是詐欺取財行為既遂之時間，被告既自94
    年7月加入詐欺集團時即著手實施犯罪行為，縱刑法於95 年
    7月1日修正施行，惟其於刑法修正前著手實施之犯罪，與刑
    法修正後所為之犯罪行為，仍屬同一案件，本件應為上開確
    定判決效力所及等語。惟按所謂犯罪之著手，係指行為人對
    於構成犯罪之事實開始實行而言，其在開始實行前所為之預
    備行為，不得謂為著手，被告固於94年7月受招募加入詐欺
    集團為其成員後，縱認該集團自斯時起即持續收購人頭帳戶
    ，然而經帳戶所有人同意使用其帳戶，在未進一步以該帳戶
    供犯罪使用時，尚非法律處罰之行為，則單純收購帳戶，難
    認已著手實施詐欺取財犯行。又刑法上之連續犯，係指基於
    概括之犯意，連續數行為，觸犯構成犯罪要件相同之罪名者
    而言，故除在主觀上須具備概括之犯意外，客觀上仍須具備
    有犯同一罪名之連續數行為，始克相當，即就行為人之數犯
    行間，是否得以連續犯以一罪論之，除以依行為人自述之主
    觀犯意判斷外，在客觀上仍應以各犯行之犯罪時間、手段，
    依經驗法則、論理法則判斷之，並非謂行為人自供係基於概
    括犯意所為之犯罪構成要件相同之所有犯罪行為，均一體有
    連續犯之適用（最高法院91年度台上字第1043號裁判要旨參
    照）。本件被告與其所屬詐欺集團成員共同對被害人乙○○
    、丙○○實施詐欺取財之時間均在94年9月27日上午，被告
    在當日中午12時30分許至郵局欲臨櫃領取贓款時，即為警當
    場查獲，而上開台灣高等法院台中分院96年度上易字第1574
    號確定判決之犯罪時間係自95年9月5日起至96年1月17日，
    本件被害人亦非該確定判決之被害人，業經調取該確定判決
    核閱無訛，則上開確定判決之犯罪時間不惟與本件犯罪時間
    相隔近一年，被告所屬詐欺集團成員又係在本件查獲後近一
    年，始向其他被害人實施詐欺取財犯行，顯係另行起意而為
    ，難認與本件詐欺取財犯行係基於同一犯意，準此，被告此
    部分所辯，尚難憑採。
四、被告行為後，刑法部分條文業於94年1月7日修正，94年2月
    2日公布，95年7月1日施行，現行刑法第2條第1項規定：「
    行為後法律有變更者，適用行為時之法律，但行為後之法律
    有利於行為人者，適用最有利於行為人之法律。」，又本次
    刑法修正之比較新舊法，應就罪刑有關之一切情形，綜其全
    部罪刑之結果而為比較（最高法院95年度第8次刑庭會議決
    議參照）。茲將本案所涉新舊法條之比較臚列如下：
    (一)刑法第56條連續犯之規定業經刪除，此項刪除雖非犯罪構
      成要件之變更，然顯已影響行為人刑罰之法律效果，自屬
      法律有變更，應為新、舊法之比較。查新法施行後，原規
      定之連續數行為而犯同一罪名者，除有接續犯之情形外，
      應按數罪併罰之原則論處，比較刪除前後之規定，本件被
      告就其與所屬詐欺集團成員間共犯附表一所示二次詐欺取
      財罪，均在94年9月27日，時間緊接，犯罪手法相同，如
      依修正後之規定，應分論併罰，並未較有利於被告，仍應
      依修正前刑法第56條連續犯之規定論以一罪，並加重其刑
      ，對被告較為有利。
    (二)被告行為後，刑法第55條「犯一罪而其方法或結果之行為
      犯他罪者，從一重處斷」之規定，業經刪除，原規定之犯
      一罪而其方法或結果行為犯他罪之牽連犯情形，應按數罪
      併罰之原則論處，本件被告與所屬詐欺集團成員共犯詐欺
      取財罪，並依詐欺集團成員指示，持用其與集團成員共同
      偽造之「賴志青」身分證至郵局領取被害人匯入陳泰良高
      雄大順郵局帳戶內之款項，其行使偽造證書之目的既在取
      得詐欺犯罪之贓款，認所犯上開二罪間有方法結果之牽連
      關係，比較修正前後刑法第55條之規定，新法並未較有利
      於被告，故本件仍應適用被告行為時即修正前刑法第55條
      之規定，認被告所犯上開二罪間成立牽連關係，應從一重
      罪論處。
    (三)關於易科罰金之折算標準，刑法第41條於民國94年2月2日
      修正，並自95年7月1日施行，依修正前刑法第41條第1項
      前段規定「犯最重本刑為五年以下有期徒刑以下之刑之罪
      ，而受六個月以下有期徒刑或拘役之宣告，因身體、教育
      、職業、家庭之關係或其他正當事由，執行顯有困難者，
      得以一元以上三元以下折算一日，易科罰金。」，另依廢
      止前罰金罰鍰提高標準條例第2條前段規定，就其原定數
      額提高為一百倍折算一日。本件被告行為在94年9月27日
      ，在刑法41條第1項修正施行前，依當時之易科罰金折算
      標準，應以銀元三百元折算一日，經折算為新臺幣後，以
      新臺幣九百元折算為一日。而依95年7月1日修正施行之刑
      法第41 條第1項前段則規定：「犯最重本刑為五年以下有
      期徒刑以下之刑之罪，而受六個月以下有期徒刑或拘役之
      宣告者，得以新臺幣一千元、二千元或三千元折算一日，
      易科罰金。」。茲比較修正前後之易科罰金折算標準，以
      修正施行前之規定，較有利於被告，則依前揭刑法第2條
      第1項前段，應適用修正前刑法第41條第1項前段之規定，
      定其折算標準，並依廢止前罰金罰鍰提高標準條例第2條
      規定，就其原定數額提高為一百倍折算壹日。
五、被告甲○○與其所屬詐欺集團成員共同向被害人乙○○、丙○○施用詐術，致渠二人陷於錯誤，分別匯款至附表一所示
    詐欺集團所收購之人頭帳戶，核係犯刑法第339條第1項之詐
    欺取財罪，被告與所屬詐欺集團成員間就此部分犯行，有犯
    意連絡，行為分擔，應論以共同正犯，其先後二次詐欺取財
    犯行均在94年9月27日，手法相同，所犯為構成要件同一之
    罪，顯係基於概括犯意反覆為之，應依修正前刑法第56條連
    續犯之規定，論以一罪，並加重其刑；被告另與所屬詐欺集
    團成員共同偽造「賴志青」身分證，持以出示郵局人員，臨
    櫃提領人頭帳戶陳泰良高雄大順郵局內之贓款，核係犯刑法
    第216條、第212條行使偽造證書罪，其偽造證書（即賴志青
    身分證）之低度行為，應為其嗣後持以行使之高度行為所吸
    收，不另論罪，被告與所屬詐欺集團成員間就此部分犯行，
    亦有犯意聯絡，行為分擔，亦應論以共同正犯。又被告於所
    犯詐欺取財犯行後，偽造「賴志青」身分證，持向郵局人員
    領取人頭帳戶內之款項，目的在取得前犯詐欺取財罪所得之
    贓款，其間認有方法結果之牽連關係，應依修正前刑法第55
    條後段牽連犯之規定，從一重論以刑法第339條第1項之詐欺
    取財罪，檢察官認上開二罪應分論併罰，尚非適宜。經查，
    被告於92年間因賭博罪，為台灣台中地方法院判處有期徒刑
    4月、緩刑2年確定，有台灣高等法院被告前案紀錄表在卷足
    憑，尚不構成累犯，審酌被告年輕力壯，不思以正當途徑謀
    生，竟加入詐欺集團圖謀不法利益，危害社會安全，復審酌
    其犯罪動機、目的、手段、所受利益、被害人遭詐欺所受損
    害及被告犯後坦承犯行之態度等一切情狀，量處如主文所示
    之刑。
六、再按共同正犯因相互間利用他人之行為，以遂行其犯意之實
    現，本於責任共同之原則，有關沒收部分，對於共犯間供犯
    罪所用之物，自均應為沒收之諭知（最高法院89年度台上字
    第6946號裁判要旨參照）。扣案附表二編號1偽造之賴志青身
    分證一枚、編號5陳泰良印章一枚、編號14、15行動電話各一
    支，均為詐欺集團所有交付被告供犯罪所用之物，應依刑法
    第38條第1項第2款宣告沒收（其中附表二編號5陳泰良之印章
    ，既為詐欺集團成員向陳泰良收購取得，認其所有權已移轉
    為詐欺集團所有）。至上開王名欽大甲廟口郵局、陳泰良高
    雄大順郵局、李旭岡嘉義中山路郵局、沃增亮田中郵局帳戶
    內扣案之贓款、係被害人所有匯入之款項；扣案附表二編號6
    陳泰良高雄大順郵局儲金簿、編號7沃增亮田中郵局儲金簿、
    編號8-12之金融卡，均係銀行（或郵局）提供予客戶使用，
    依客戶與銀行（或郵局）之契約，於客戶結清帳戶時須將金
    融卡繳回，而儲金簿（即存摺）於銀行（或郵局）於儲金簿
    註記作廢後客戶始得留存等情觀之，金融卡及儲金簿在銀行
    （或郵局）尚未作廢前，其所有權仍屬銀行（或郵局）所有
    ；扣案附表二編號14、15之行動電話內附之SIM卡（即晶片卡
    ），其所有權仍屬各電信公司；扣案附表二編號2、3、4、
    16-36等物及編號6、7備考欄附註之提款明細6張與2張，均
    僅係犯罪證據，並非供犯罪使用、預備或所得之物；扣案附
    表二編號13之行動電話（即廠牌：INNOSTREAM、序號：
    000000-00-000000-0 之行動電話及其內附之SIM卡）一支，
    既經被告於警詢及本院審理時一致陳述係其私人所用之物，
    非所屬詐欺集團所交付供犯罪所用之物（警卷第7頁、本院
    卷第244頁），參照卷內事證，尚無具體事證足資證明該附
    表二編號13之行動電話係供本件犯罪使用、預備或所得之物
    ；以上均不另為沒收之諭知，附此說明。
七、末按本件被告犯罪時間在96年4月24日前，符合中華民國九
    十六年罪犯減刑條例第2條第1項第3款之減刑規定，所宣告
    之刑亦非屬同條例第3條所列不得減刑之範圍，爰減其宣告
    刑二分之一，並諭知易科罰金之折算標準。
八、據上論結，應依刑事訴訟法第299條第1項前段、第273條之1
    第1項，刑法第2條第1項前段、第339條第1項、第216條、第
    212條，修正前刑法第28條、第56條、第55條、第41條第1項
    前段，罰金罰鍰提高標準條例第2條，刑法施行法第1條之1
    ，中華民國九十六年罪犯減刑條例第2條第1項第3款、第7條
    、第9條，判決如主文。
中    華    民    國    97    年    4     月     9    日
                  刑事第五庭    法  官  林逸梅
以上正本證明與原本無異
如不服本判決應於收受本判後10日內向本院提出上訴書狀，並應
敘述具體理由。如未敘述上訴理由者，應於上訴期間屆滿後20日
內向本院補提理由書狀（均須按他造當事人之人數附繕本）「切
勿逕送上級法院」。
                                書記官  葉仲文
中    華    民    國    97    年    4     月    15    日
附錄本件論罪科刑法條：
中華民國刑法第339條第1項（普通詐欺罪）
意圖為自己或第三人不法之所有，以詐術使人將本人或第三人之
物交付者，處 5 年以下有期徒刑、拘役或科或併科 1 千元以下
罰金。
中華民國刑法第216條（行使偽造變造或登載不實之文書罪）
行使第 210 條至第 215 條之文書者，依偽造、變造文書或登載
不實事項或使登載不實事項之規定處斷。
中華民國刑法第212條（偽造變造特種文書罪）
偽造、變造護照、旅券、免許證、特許證及關於品行、能力服務
或其他相類之證書、介紹書，足以生損害於公眾或他人者，處1
年以下有期徒刑、拘役或3百元以下罰金。
┌─────────────────────────────────────────┐
│附表一                                                                            │
├─┬────┬────┬─────┬──────────┬────────────┤
│編│犯罪時間│犯罪地點│被害人    │ 詐欺手法（事實）   │使用供詐欺金融帳戶      │
│號│        │        │（卷內位置│                    │帳號及金額              │
│  │        │        │）        │                    │                        │
├─┼────┼────┼─────┼──────────┼────────────┤
│1 │94年    │以語音轉│乙○○    │由不詳姓名詐欺集團成│台灣郵政公司大甲廟口郵局│
│  │9月27日 │帳方式由│          │員佯稱其乃國泰世華銀│戶名：王名欽            │
│  │上午    │台北縣板│94年度偵字│行職員，表示乙○○信│局號：0000000           │
│  │9時許   │橋市文化│第11963號 │用資料疑似外洩，需至│帳號：0000000           │
│  │        │路一段11│卷第10-18 │銀行辦理約定轉帳，致│金額：1,000,015元（其中 │
│  │        │號板信商│頁        │乙○○陷於錯誤，依指│      15元為手續費）    │
│  │        │業銀行鄭│          │示辦畢後，方察覺其所├────────────┤
│  │        │游綾帳戶│          │有板信商業銀行帳戶（│台灣郵政公司高雄大順郵局│
│  │        │匯款    │          │帳號：0000-000-     │戶名：陳泰良            │
│  │        │        │          │0000000）內之存款， │局號：0000000           │
│  │        │        │          │業遭人以語音轉帳方式│帳號：0000000           │
│  │        │        │          │轉出2,471,805元（包 │金額：1,000,015元（其中 │
│  │        │        │          │括手續費105元）至右 │      15元為手續費）    │
│  │        │        │          │開人頭帳戶。        ├────────────┤
│  │        │        │          │                    │台灣郵政公司嘉義中山路  │
│  │        │        │          │                    │郵局                    │
│  │        │        │          │                    │戶名：李旭岡            │
│  │        │        │          │                    │局號：0000000           │
│  │        │        │          │                    │帳號：0000000           │
│  │        │        │          │                    │金額：400,000元         │
│  │        │        │          │                    │       20,000元         │
│  │        │        │          │                    │       20,000元         │
│  │        │        │          │                    │       17,700元         │
│  │        │        │          │                    │       14,000元         │
│  │        │        │          │                    │     （另手續費合計75元 │
│  │        │        │          │                    │      ）                │
│  │        │        │          │                    ├────────────┤
│  │        │        │          │                    │詐騙金額合計            │
│  │        │        │          │                    │新台幣2,471,805元（含手 │
│  │        │        │          │                    │續費105元               │
│  ├────┴────┴─────┴──────────┴────────────┤
│  │所附證據：                                                                    │
│  │被害人乙○○94年9月27日警詢證述（94偵11963卷第10-14頁）。                   │
│  │證人王名欽94年12月13日警詢證述（95偵10774卷第3-5頁）                        │
│  │乙○○板信商業銀行語音約定帳號維護與存摺交易明細（94偵11963卷第15-16頁）。  │
│  │王名欽大甲廟口郵局帳戶歷史交易清單（95偵10774卷第10頁）。                   │
│  │扣案陳泰良高雄大順郵局存摺（94偵11963卷第62-65頁）。                        │
│  │李旭岡嘉義中山路郵局開戶申請書暨歷史交易清單（本院卷第70-71頁）             │
├─┼────┬────┬─────┬──────────┬────────────┤
│02│94年    │以電話語│丙○○    │由不詳姓名詐騙集團成│台灣郵政公司田中郵局    │
│  │9月27日 │音轉帳方│          │員佯稱辦理語音轉帳，│戶名：沃增亮            │
│  │上午11時│式自嘉義│94年度偵字│致丙○○陷於錯誤，依│局號：0000000           │
│  │10分許  │市東區吳│第11963號 │其指示辦畢後，方察覺│帳號：0000000           │
│  │        │鳳北路  │卷第20-34 │其所有交通銀行帳戶（│金額：268,000元         │
│  │        │379號交 │頁        │帳號：000-00-000000-│                        │
│  │        │通銀行謝│          │5）內之存款，業遭人 ├────────────┤
│  │        │志長帳戶│          │以語音轉帳方式轉出  │詐騙金額合計            │
│  │        │匯款    │          │268,000元至右開人頭 │新台幣268,000元         │
│  │        │        │          │帳戶。              │                        │
│  ├────┴────┴─────┴──────────┴────────────┤
│  │證據：                                                                        │
│  │被害人丙○○94年9月27日警詢證述（94偵11963卷第16-17、25-26頁）。            │
│  │丙○○交通銀行存摺暨交易明細（94偵11963卷第33頁）                           │
│  │沃增亮田中郵局基本資料與歷史交易清單（95偵10774卷第26頁）                   │
│  │扣案沃增亮田中郵局存摺（94偵11963卷第66-70頁）                              │
└─┴───────────────────────────────────────┘
┌────────────────────────────┐
│附表二                                                  │
├──┬───────────┬──┬──┬───────┤
│編號│   品        名       │單位│數量│  備       考 │
├──┼───────────┼──┼──┼───────┤
│ 1  │偽造賴志清身分證 (貼柯│張  │1   │              │
│    │朝陽照片)65/12/30、   │    │    │              │
│    │Ｚ000000000            │    │    │              │
├──┼───────────┼──┼──┼───────┤
│ 2  │人頭帳戶李旭岡身分證影│張  │2   │              │
│    │本 (63/5/25、         │    │    │              │
│    │Ｚ000000000) 與存款明細│    │    │              │
├──┼───────────┼──┼──┼───────┤
│ 3  │安泰商業銀行交易明細表│張  │2   │              │
│    │及密碼表              │    │    │              │
├──┼───────────┼──┼──┼───────┤
│ 4  │人頭帳戶沃增亮身分證影│張  │2   │              │
│    │本 (69/2/11、         │    │    │              │
│    │Ｚ000000000)及密碼表   │    │    │              │
├──┼───────────┼──┼──┼───────┤
│ 5  │陳泰良印章            │顆  │1   │              │
├──┼───────────┼──┼──┼───────┤
│ 6  │陳泰良郵局儲金簿      │本  │1   │附: 提款明細共│
│    │00000000000000        │    │    │計6張         │
├──┼───────────┼──┼──┼───────┤
│ 7  │沃增亮郵局儲金簿      │本  │1   │附: 提款明細共│
│    │0000000000000         │    │    │計2張         │
├──┼───────────┼──┼──┼───────┤
│ 8  │陳泰良郵局金融卡      │張  │1   │              │
│    │00000000000000        │    │    │              │
├──┼───────────┼──┼──┼───────┤
│ 9  │郵局金融卡            │張  │1   │              │
│    │00000000000000        │    │    │              │
├──┼───────────┼──┼──┼───────┤
│ 10 │郵局金融卡            │張  │1   │              │
│    │00000000000000        │    │    │              │
├──┼───────────┼──┼──┼───────┤
│ 11 │郵局金融卡            │張  │1   │              │
│    │00000000000000        │    │    │              │
├──┼───────────┼──┼──┼───────┤
│ 12 │聯邦銀行金融卡        │張  │1   │              │
│    │0000000000000000      │    │    │              │
├──┼───────────┼──┼──┼───────┤
│ 13 │INNOSTREAM手機序號    │支  │1   │含SIM卡       │
│    │000000-00-000000-0    │    │    │0000000000，不│
│    │                      │    │    │在沒收之列    │
├──┼───────────┼──┼──┼───────┤
│ 14 │MOTOROLA手機序號      │支  │1   │不含SIM卡     │
│    │000000000000000       │    │    │0000000000    │
├──┼───────────┼──┼──┼───────┤
│ 15 │NOKIA手機序號         │支  │1   │不含SIM卡     │
│    │350779/30/705910/0    │    │    │0000000000    │
├──┼───────────┼──┼──┼───────┤
│ 16 │華南銀行交易明細表    │張  │1   │              │
│    │0000000000000000      │    │    │              │
├──┼───────────┼──┼──┼───────┤
│ 17 │華南銀行交易明細表    │張  │1   │              │
│    │0000000000000000      │    │    │              │
├──┼───────────┼──┼──┼───────┤
│ 18 │華南銀行交易明細表    │張  │1   │              │
│    │00000000000000000     │    │    │              │
├──┼───────────┼──┼──┼───────┤
│ 19 │華南銀行交易明細表    │張  │1   │              │
│    │0000000000000000      │    │    │              │
├──┼───────────┼──┼──┼───────┤
│ 20 │華南銀行交易明細表    │張  │1   │              │
│    │0000000000000000      │    │    │              │
├──┼───────────┼──┼──┼───────┤
│ 21 │華南銀行交易明細表    │張  │1   │              │
│    │0000000000000000      │    │    │              │
├──┼───────────┼──┼──┼───────┤
│ 22 │華南銀行交易明細表    │張  │1   │              │
│    │000000000000000       │    │    │              │
├──┼───────────┼──┼──┼───────┤
│ 23 │華南銀行交易明細表    │張  │1   │              │
│    │0000000000000000      │    │    │              │
├──┼───────────┼──┼──┼───────┤
│ 24 │華南銀行交易明細表    │張  │1   │              │
│    │0000000000000000      │    │    │              │
├──┼───────────┼──┼──┼───────┤
│ 25 │華南銀行交易明細表    │張  │1   │              │
│    │0000000000000000      │    │    │              │
├──┼───────────┼──┼──┼───────┤
│ 26 │華南銀行交易明細表    │張  │1   │              │
│    │000000000000000       │    │    │              │
├──┼───────────┼──┼──┼───────┤
│ 27 │華南銀行交易明細表    │張  │1   │              │
│    │0000000000000000      │    │    │              │
├──┼───────────┼──┼──┼───────┤
│ 28 │華南銀行交易明細表    │張  │1   │              │
│    │0000000000000000      │    │    │              │
├──┼───────────┼──┼──┼───────┤
│ 29 │華南銀行交易明細表    │張  │1   │              │
│    │0000000000000000      │    │    │              │
├──┼───────────┼──┼──┼───────┤
│ 30 │華南銀行交易明細表    │張  │1   │              │
│    │0000000000000000      │    │    │              │
├──┼───────────┼──┼──┼───────┤
│ 31 │華南銀行交易明細表    │張  │1   │              │
│    │0000000000000000      │    │    │              │
├──┼───────────┼──┼──┼───────┤
│ 32 │華南銀行交易明細表    │張  │1   │              │
│    │0000000000000000      │    │    │              │
├──┼───────────┼──┼──┼───────┤
│ 33 │華南銀行交易明細表    │張  │1   │              │
│    │000000000000000       │    │    │              │
├──┼───────────┼──┼──┼───────┤
│ 34 │華南銀行交易明細表    │張  │1   │              │
│    │0000000000000000      │    │    │              │
├──┼───────────┼──┼──┼───────┤
│ 35 │中國信託銀行交易明細表│張  │2   │              │
│    │0000000000000000      │    │    │              │
├──┼───────────┼──┼──┼───────┤
│ 36 │中國信託交易明細表    │張  │2   │              │
│    │000000000000          │    │    │              │
└──┴───────────┴──┴──┴───────┘


司法院資訊處製作；財團法人民間司法改革基金會備份。
